臺灣桃園地方法院刑事判決　　　　　　100年度審易字第890號
公　訴　人　臺灣桃園地方法院檢察署檢察官
被　　　告　羅有道
上列被告因竊盜案件，經檢察官提起公訴（100 年度偵字第3448
號），被告於本院準備程序進行中，就被訴事實為有罪之陳述，
經本院告知簡式審判程序意旨，並聽取當事人之意見後，本院裁
定依簡式審判程序審理，判決如下：
    主  文
羅有道共同攜帶兇器竊盜，累犯，處有期徒刑柒月，扣案之氧氣
鋼瓶壹支、乙炔鋼瓶壹支均沒收。
    事實及理由
一、羅有道前於民國95年間因施用毒品案件，經本院以95年度訴
    字第2153號判處有期徒刑6 月確定，已於96年5 月10日易科
    罰金執行完畢。詎其仍不知悔改，竟與陳祥斌（俟到案後另
    行審結）共同意圖為自己不法之所有，基於竊盜之犯意聯絡
    ，於100 年1 月10日下午3 時30分許，由羅有道駕駛車牌號
    碼QG-4425 號自用小貨車，搭載陳祥斌，共同至桃園縣大溪
    鎮○○里○○鄰○○段234 地號，由羅有道把風，陳祥斌持其
    所有客觀上足以對人之生命、身體、安全構成威脅，具有危
    險性可供為兇器使用之氧氣鋼瓶及乙炔鋼瓶各1 支，切割竊
    取王鳳珠所有之工型鋼骨鐵4 枝，得手後正欲離去之際，即
    為王鳳珠發覺而報警當場查獲，並扣得上開陳祥斌所有供遂
    行
    本件竊盜犯行所用之氧氣鋼瓶及乙炔鋼瓶各1 支。
二、證據名稱：
  (一)被告羅有道於本院審理時之自白。
  (二)共同被告陳祥斌於警詢及檢察官偵訊時之供述。
  (三)證人即被害人王鳳珠於警詢時之證詞。
  (四)扣案之氧氣鋼瓶及乙炔鋼瓶各1 支。
  (五)贓物認領保管單、車輛詳細資料報表、現場暨上開扣案物照
    片。
三、新舊法比較：
    被告於犯罪後，刑法第321 條第1 項業於100 年1 月26日修
    正公布，於100 年1 月28日生效施行。按行為後法律有變更
    者，適用行為時之法律，但行為後之法律有利於行為人者，
    適用最有利於行為人之法律，刑法第2 條第1 項定有明文。
    修正前之刑法第321 條第1 項原規定：「犯竊盜罪而有左列
    情形之一者，處六月以上、五年以下有期徒刑：一、於夜間
    侵入住宅或有人居住之建築物、船艦或隱匿其內而犯之者。
    二、毀越門扇、牆垣或其他安全設備而犯之者。三、攜帶兇
    器而犯之者。四、結夥三人以上而犯之者。五、乘火災、水
    災或其他災害之際而犯之者。六、在車站或埠頭而犯之者。
    」；而修正後刑法第321 條第1 項則規定：「犯竊盜罪而有
    下列情形之一者，處六月以上、五年以下有期徒刑，得併科
    新臺幣十萬元以下罰金：一、侵入住宅或有人居住之建築物
    、船艦或隱匿其內而犯之者。二、毀越門扇、牆垣或其他安
    全設備而犯之者。三、攜帶兇器而犯之者。四、結夥三人以
    上而犯之者。五、乘火災、水災或其他災害之際而犯之者。
    六、在車站、埠頭、航空站或其他供水、陸、空公眾運輸之
    舟、車、航空機內而犯之者。」，比較修正前後關於刑法第
    321 條第1 項之規定，修正後之刑法第321 條第1 項於第1
    款刪除「於夜間」之文字；於第6 款增加「航空站或其他供
    水、陸、空公眾運輸之舟、車、航空機內」之文字，擴大加
    重竊盜罪之適用範圍，使部分修正前原應適用普通竊盜罪論
    罪科刑之情形，於修正後改論以加重竊盜罪論罪科刑，並增
    加得併科罰金新臺幣10萬元之規定，解釋上應以修正前之規
    定對被告較有利，自仍依刑法第2 條第1 項前段規定，適用
    行為時之法律即修正前刑法第321 條第1 項規定論處。
四、按刑法第321 條第1 項第3 款之攜帶兇器竊盜罪，係以行為
    人攜帶兇器竊盜為其加重條件，此所謂兇器，其種類並無限
    制，凡客觀上足對人之生命、身體、安全構成威脅，具有危
    險性之兇器均屬之，且祇須行竊時攜帶此種具有危險性之兇
    器為已足，並不以攜帶之初有行兇之意圖為必要（最高法院
    79年度臺上字第5253號判例足資參照）。查本件共同被告陳
    祥斌持以行竊之氧氣鋼瓶及乙炔鋼瓶各1 支，可產生高溫火
    焰切斷鋼鐵，倘持以行兇，顯足以輕易傷害人，客觀上足對
    人之生命、身體、安全構成威脅，具有危險性，當屬兇器無
    訛。是核被告所為，係犯修正前刑法第321 條第1 項第3 款
    之攜帶兇器竊盜罪。起訴意旨認被告係犯刑法第320 條第1
    項之普通竊盜罪，容有未洽，惟起訴之基本事實同一，本院
    於100 年6 月23日行準備程序時亦已當庭告知被告本件可能
    涉犯刑法321 條第1 項第3 款之加重竊盜罪（見本院100 年
    6 月23日準備程序筆錄），爰依法變更起訴法條，附此敘明
    。
五、應適用之法條：刑事訴訟法第273 條之1 第1 項、第299 條
    第1 項前段、第300 條、第310 條之2 、第454 條，修正前
    刑法第321 條第1 項第3 款，刑法第2 條第1 項前段、第28
    條、第47條第1 項、第38條第1 項第2 款，判決如主文。
六、如不服本判決，得自判決送達後10日內，向本院提起上訴。
本案經檢察官呂如琦到庭執行職務。
中    華    民    國   100    年    7     月    15    日
                        刑事庭    法  官  顏世翠
以上正本證明與原本無異。
如不服本判決應於收受判決後10日內向本院提出上訴書狀，並應
敘述具體理由。其未敘述上訴理由者，應於上訴期間屆滿後20日
內向本院補提理由書( 均須按他造當事人之人數附繕本) 「切勿
逕送上級法院」。
                                  書記官  吳忻蒨
中    華    民    國   100    年    7     月    15    日
附錄本案論罪科刑依據之法條：
修正前中華民國刑法第321 條
（加重竊盜罪）
犯竊盜罪而有左列情形之一者，處6 月以上、5 年以下有期徒刑
：
一、於夜間侵入住宅或有人居住之建築物、船艦或隱匿其內而犯
    之者。
二、毀越門扇、牆垣或其他安全設備而犯之者。
三、攜帶兇器而犯之者。
四、結夥三人以上而犯之者。
五、乘火災、水災或其他災害之際而犯之者。
六、在車站或埠頭而犯之者。
前項之未遂犯罰之。